臺灣基隆地方法院交通事件裁定　　　　 96年度交聲字第203號
移送機關即
原處分機關　交通部公路總局臺北區監理所基隆監理站
聲明異議人
即受處分人　乙○○
上列聲明異議人即受處分人因違反道路交通管理處罰條例案件，
對於交通部公路總局臺北區監理所基隆監理站中華民國96年7 月
3 日所為之處分（原處分案號：基監字第裁42-C00000000號），
聲明異議，本院裁定如下：
    主  文
異議駁回。
    理  由
一、原處分意旨略以：聲明異議人即受處分人（下稱異議人）乙
    ○○於民國96年2 月25日晚間9 時許，駕駛車牌號碼M8-701
    0 號自用小客車，行經臺北縣萬里鄉臺灣電力股份有限公司
    前之設置有燈光號誌管制之交岔路口闖紅燈，經臺北縣政府
    警察局金山分局萬里派出所員警（下稱舉發單位）攔停後掣
    單舉發，異議人不服舉發，於應到案日期前向交通部公路總
    局臺北區監理所基隆監理站（下稱原處分機關）提出申訴，
    原處分機關請舉發單位調查結果，仍認異議人確有上開闖紅
    燈之行為，乃依據道路交通管理處罰條例第53條第1 項、第
    63條第1 項第3 款、違反道路交通管理事件統一裁罰基準及
    處理細則第43、44、67條規定，於96年7 月3 日以基監字第
    裁42-C00000000號裁決書，裁處異議人罰鍰新臺幣（下同）
    2,700 元，並記違規點數3 點。
二、異議意旨略以：異議人並未闖紅燈，其於96年2 月25日晚間
    9 時許，駕駛M8-7010 號自用小客車行經臺北縣萬里鄉臺灣
    電力公司前之置有燈光號誌管制之交岔路口時，是在該號誌
    綠燈亮起時通過該路口，員警站在該路口約100 公尺處執行
    取締工作，該處路段又略呈彎曲狀，執勤員警應不可能看到
    該路口之交通管制燈號，且執勤員警應提出異議人違規闖紅
    燈之事證，例如照片、影片等，不可以員警片面之詞，逕認
    異議人有違規闖紅燈之行為，爰具狀聲請異議，請求撤銷原
    處分云云。
三、按汽車駕駛人，行經有燈光號誌管制之交岔路口闖紅燈者，
    處新臺幣1,800 元以上5,400 元以下罰鍰；汽車駕駛人有上
    開違規情形，除依原條款處罰鍰外，並記違規點數3 點，道
    路交通管理處罰條例第53條第1 項、第63條第1 項第3 款分
    別定有明文。
四、經查：
  (一)異議人對於96年2 月25日晚間9 時許，駕駛車牌號碼M8-701
    0 號自用小客車，行經臺北縣萬里鄉臺灣電力公司前之置有
    燈光號誌管制之交岔路口後，為警因闖紅燈之事由攔停之事
    實固不爭執，惟矢口否認有何闖紅燈之違規行為，並以前揭
    詞置辯。惟查：異議人於96年2 月25日晚間9 時許，在上開
    地點路口燈號顯示紅燈之情況下，闖越紅燈行駛等情，業據
    證人即舉發員警甲○○於本院履勘時證稱：當日執勤地點可
    以看見路口設置之管制燈號，其看見異議人違規闖紅燈後，
    即紀錄下異議人違規時間，並由另名同行執行勤務之主管將
    異議人攔下等語明確，且上開路口燈號於舉發違規時間係正
    常運作，亦有臺北縣政府96年8 月23日北府交工字第096055
    6866號函附卷可憑，並有臺北縣北府警察局舉發違反道路交
    通管理事件通知單（北縣警交字第C00000000 號）、臺北縣
    政府警察局金山分局96年3 月20日北縣警交裁字第09600045
    73號函1 份、交通部公路總局臺北區監理所基隆監理站違反
    道路交通管理事件裁決書（基監字第裁42-C00000000號）各
    1 份在卷可憑。此外本院於96年8 月31日前往舉發違規地點
    履勘，不論依據異議人所指證人甲○○攔停地點，或是證人
    甲○○所證攔停地點，均可以看見舉發違規路口之交通號誌
    情形，有本院刑事勘驗筆錄及勘驗照片2 張在卷可憑，堪認
    證人甲○○所證述之前揭情節非虛，再衡諸現場舉發員警甲
    ○○與異議人素不相識，當無設詞攀誣、濫行舉發之虞，且
    其係於依法執行勤務時，目擊異議人闖越紅燈之違規事實，
    旋即攔停上前舉發，應無誤為舉發之可能，本院復查無員警
    設詞構陷或舉發錯誤之事證，自堪認其舉發之違規情節應屬
    事實。異議人辯稱並未闖紅燈云云，查無證據可佐，核係事
    後卸責之詞，不足採信。
  (二)次按道路交通之稽查，違規紀錄，由交通勤務警察，或依法
    令執行交通稽查任務之人員執行之，又汽車駕駛人闖紅燈或
    平交道，當場不能或不宜攔截製單舉發者，得逕行舉發，道
    路交通管理處罰條例第7 條第1 項、第7 條之2 第1 項第1
    款分別定有明文。本件證人甲○○警員係負有執行交通勤之
    警察，依據前開規定，見有駕駛人違規闖紅燈，如當場不能
    或不宜攔截製單舉發者，不須任何科學儀器採證為憑，即可
    逕行舉發，據此推論，甲○○警員於見異議人違規闖紅燈後
    予以攔停製單舉發，更毋庸有何科學儀器採證為憑，是異議
    人認甲○○舉發其違規闖紅燈須提出照片或影本等為憑，尚
    有誤會，而無足採取。
五、綜上所述，異議人上開闖越紅燈之違規行為已堪認定，從而
    原處分機關就異議人上開闖越紅燈之違規行為依前述道路交
    通管理處罰條例、違反道路交通管理事件統一裁罰基準表規
    定，裁處異議人罰鍰2,700 元並記違規點數3 點，核無違誤
    。本件異議人之異議為無理由，應予駁回。
六、據上論斷，應依道路交通案件處理辦法第19條，裁定如主文
中　　華　　民　　國　　96　　年　　 8    月　　31　　日
                  交通法庭法　官    劉桂金
以上正本證明與原本無異。
對於本件裁定如有不服，應於收受送達後5 日內，向本院提出抗
告書狀，敘述抗告之理由，抗告於臺灣高等法院。
中　　華　　民　　國　　96　　年　　 8    月　　31　　日
                          書記官    鄧順生
